【裁判字號】    92,易,1797
【裁判日期】    920725
【裁判案由】    傷害等
【裁判全文】
臺灣臺中地方法院刑事判決                        九十二年度易字第一七九七號
    公  訴  人  臺灣臺中地方法院檢察署檢察官
    被      告  乙○○
右列被告因傷害等案件，經檢察官提起公訴（九十二年度偵字第七六六七號），本院
判決如左：
    主  文
乙○○傷害人之身體，處拘役伍拾伍日，如易科罰金，以參佰元折算壹日。
其餘被訴部分無罪。
    事  實
一、乙○○與甲○○係夫妻關係，二人間具有家庭暴力防治法第三條第一款所定之家
    庭成員關係。乙○○於民國九十一年十二月二十日零時三十分許，在臺中市○區
    ○○街三十八之一號二樓租住處，因懷疑甲○○與其男同事有曖昧關係，竟基於
    普通傷害犯意，徒手毆打甲○○，致甲○○受有右眼眉裂傷（二Ｘ一．０Ｘ一公
    分）之傷害。
二、案經甲○○訴由臺中市警察局第二分局報告臺灣臺中地方法院檢察署檢察官偵查
    起訴。
    理  由
一、有罪部分：
  (一)訊據被告乙○○矢口否認有毆打告訴人甲○○之犯行，辯稱：當時其懷疑告訴人
    與男同事一同洗澡，還見到告訴人與男同事在路上散步，二人可能有曖昧關係，
    其找告訴人談這件事，告訴人惱羞成怒，因當時其在喝酒，告訴人即出手撥其酒
    杯，酒灑在其身上，其以水潑告訴人，告訴人將其推倒，其後腦碰到門檻，告訴
    人又過來，其與告訴人遂有拉扯，告訴人碰到眼睛上方眉毛上方處云云。經查：
    被告毆打告訴人右眼眉處一節，業據告訴人於警、偵訊時及本院審理中指訴甚詳
    ，而被告亦坦承有與告訴人拉扯衝突之情事，顯見被告與告訴人有肢體接觸，且
    被告自承告訴人碰到眼睛上方眉毛上方處一節，核與告訴人提出之診斷書所載告
    訴人受有右眼眉裂傷（二Ｘ一．０Ｘ一公分）之傷害一節相符，此有順天綜合醫
    院診斷書一份在卷可參，並有現場照片三幀附卷可佐。被告既已懷疑告訴人與他
    人有曖昧關係，其顯已有出手傷人之動機，復與告訴人發生拉扯之身體接觸，而
    告訴人復受有右眼眉裂傷之傷害，可見其出手毆打用力之猛烈，如非被告以傷害
    之犯意毆擊，當不至有如此之傷害，被告辯以僅係與告訴人拉扯云云，尚非可採
    。又告訴人雖指訴稱被告係持按摩棒毆打云云，然為被告否認，且本件亦無按摩
    棒扣案可證，是以本件尚無實據可證被告係持按摩棒毆打告訴人，至多僅可認定
    被告係徒手為之。另被告與告訴人係夫妻關係一節，業據被告及告訴人分別陳明
    ，並有法務部戶役政連結作業系統個人基本資料二紙、全戶戶籍資料一紙在卷可
    參，被告及告訴人二人具有家庭暴力防治法第三條第一款所定之家庭成員關係甚
    明。綜上，本案事證明確，被告犯行洵堪認定，應予依法論科。
  (二)核被告乙○○所為，係犯刑法第二百七十七條第一項普通傷害罪。爰審酌被告與
    告訴人係夫妻關係，具有家庭成員關係，不思家庭夫妻和睦相處，率予出手毆打
    告訴人，造成告訴人受有上述之傷害，其犯罪動機、目的、手段、所生危害，及
    其未能全部坦白認過之犯後態度等一切情狀，量處如主文所示之刑，並諭知易科
    罰金之折算標準，以示懲儆。
二、無罪部分：
  (一)公訴意旨另以：被告乙○○於九十一年十二月二十日零時三十分許，在臺中市○
    區○○街三十八之一號二樓租住處，除上述因細故毆打告訴人甲○○，致告訴人
    受有右眼眉裂傷之傷害外，並恐嚇告訴人稱要拿槍殺告訴人及其父母，因認被告
    涉犯刑法第三百零五條恐嚇危害安全之罪嫌。
  (二)按犯罪事實應依證據認定之，無證據不得推定其犯罪事實，刑事訴訟法第一百五
    十四條定有明文。次按所謂認定犯罪事實之證據，係指足以認定被告確有犯罪行
    為之積極證據而言，該項證據自須適合於被告犯罪事實之認定，始得採為斷罪之
    資料；又事實之認定，應憑證據，如未能發現相當確實證據，或證據不足以證明
    ，自不能以推測或擬制之方法，以為裁判之基礎，最高法院二十九年上字第三一
    ０五號、四十年臺上字第八六號判例著有明文。再按告訴人之告訴，係以使被告
    受刑事訴追為目的，是其陳述是否與事實相符，自應調查其他證據以資審認，最
    高法院亦著有五十二年臺上字第一三００號判例可資參照。
  (三)本件公訴人認被告涉犯刑法第三百零五條恐嚇危害安全罪嫌，無非以告訴人指訴
    歷歷，復有驗傷診斷書、現場照片附卷可稽資為論據。訊據被告堅決否認有何恐
    嚇告訴人之犯行，辯稱其並未表示欲拿槍殺告訴人及其父母之情事，當日僅係與
    告訴人拉扯衝突等語。經查：卷附告訴人驗傷診斷書一份係記載告訴人受有右眼
    眉裂傷（二Ｘ一．０Ｘ一公分）之傷害，就此至多僅能證明告訴人受有傷害之事
    實，尚與告訴人是否遭被告言語恐嚇稱要拿槍殺告訴人及其父母一節無涉，另現
    場照片三幀，其一係告訴人頭部特寫，另二幀係告訴人端坐在房間床上，地板並
    有血跡等情，有上開照片三幀在卷可憑，其至多亦僅可證明告訴人受傷流血之情
    事，亦無足證明被告有何恐嚇之情事，是以公訴人所稱上開證據均無足為被告恐
    嚇犯罪事實之認定。本件除告訴人指訴外，並無任何證據可證被告有何出言恐嚇
    告訴人之情事，而告訴人指訴被告恐嚇犯行係以被告受刑事訴追為目的，自難僅
    憑告訴人指訴，遽認被告有何恐嚇告訴人之事實。此外，本院復查無其他積極之
    事證，足認被告確有公訴人所指之恐嚇犯行。揆諸上開說明，本件恐嚇部分為不
    能證明被告犯罪，應就此部分犯行諭知無罪之判決。
據上論斷，應依刑事訴訟法第二百九十九條第一項前段、第三百零一條第一項，刑法
第二百七十七條第一項、第四十一條第一項前段，罰金罰鍰提高標準條例第一條前段
、第二條，判決如主文。
中      華      民      國      九十二      年    七    月    二十五    日
                                    臺灣臺中地方法院刑事第二庭
                                        法  官  陳  葳
右正本證明與原本無異
如不服本判決，應於收受本判決後十日內向本院提出上訴書狀，其未敘述上訴理由者
，並得於提起上訴後十日內向本院補提理由書狀（均須按他造當事人之人數附繕本）
「切勿逕送上級法院」
                                        書記官
中      華      民      國      九十二      年    七    月    二十五    日
附錄法條：
刑法第二百七十七條
傷害人之身體或健康者，處三年以下有期徒刑、拘役或一千元以下罰金。


司法院資訊處製作；財團法人民間司法改革基金會備份。
